Inventaris van het archief van de familie Van Slingelandt-De Vrij Temminck
Nationaal Archief, Den Haag
- Simon van Slingelandt, II
  - Materiaal, verzameld voor het samenstellen van de Staatkundige geschriften, E
    - Stukken betreffende het inkomen en de uitgaven van het comptoir-generaal van de provincie Holland. Kopieën, 1688-1733; 240; 1 omslag
    - Stukken betreffende het inkomen en de uitgaven, behorende tot het ressort van de Generaliteit. Kopieën, 1703-1717; 241; 1 omslag
    - Stukken betreffende de financiën van de stad Breda, 1721; 242; 1 omslag
    - Stukken betreffende een vermindering van de generaliteitsrenten en -interesten boven de vermindering, begrepen in de resolutie van 19 maart 1716. Kopieën, 1724; 243; 1 omslag
    - Resoluties betreffende de sessie van de stadhouders in de Raad van State, 1707; 244; 2 stukken
    - Stukken betrekking hebbend op de zitting van de Engelse ambassadeur in de Raad van State. Meest kopieën en een origineel stuk gericht aan burgemeesters en regeerders van de stad Dordrecht, 1626-1628; 245; 1 bundel
    - "Memorie, concerneerende de betrekking van de militie, staande op den staat van oorlog tot de Generaliteit en tot de provinciën respectivelijk ". Kopie, z.j.; 246; 1 stuk
    - Staat van de inkomsten en lasten van de Generaliteit. Kopie, ca. 1642; 247; 1 deel
    - "Staat van de onkosten van de expeditie na Engelandt van 't jaar 1688 ", z.d.; 248; 1 omslag
    - Missive van Jacobus van der Esch, gedateerd St. James 6 januari 1690 aan de commies van Neck betreffende de uitgaven gedaan van het geld voor de expeditie van het jaar 1688 naar Engeland, met bijgaande staten. Kopie, 249; 1 omslag
    - Extract-resoluties van de Staten-Generaal en de Raad van State betreffende de lening van 4 miljoen gulden tot het verbeteren van de fortificaties in 1688, 250; 1 omslag
    - Berekeningen, wat ieder provincie moet betalen in 't consent voor de extra-ordinaris equipage te zee in de jaren 1689 tot 1698 en 1701, 1689-1701; 251; 1 stuk
    - Aantekeningen betreffende gelden gelleen voor: "Equipagiën ten behouven van de Croon van Hispagne anno 1675, 1676, 1677 en 1678 geïnsereert in het tractaat van Utrecht " etc., [na 1718]; 252; 1 stuk
  - Varia, F
    - Stukken betreffende een jurisdictie-geschil tussen het Hof van Holland en de Staten van Zeeland over de onlusten in Middelburg in het jaar 1704, 1704-1705; 253; 2 stukken
    - Stukken betreffende het proces van de Zweedse Rijksraad, Josias van Cederhielm te Petersburg, ca. 1723; 254; 1 omslag
    - "Oirsprong ende begin van 't graafschap Holland ", z.d.; 255; 1 omslag
    - Resolutieboek van de Staten van Zeeland voor 1672. Kopie, 256; 1 deel
    - "Nederlandsche practyquen ". Handleing voor het Romeins-Hollands recht, z.d.; 257; 1 deel
    - "Adversaria quadam juridica cum iudice ". Adversaria uit het Romeins-Hollands recht. Kopie, 18e eeuw; 258; 1 deel
- Govert Simonsz. van Slingelandt, III
  Drost van Breda. Ontvanger-Generaal van Holland, 1729-1767
  - Stukken betreffende de boedelafrekening van mevrouw van Slingelandt, ca. 1724; 259; 1 deel en 1 lias
    Govert Simonsz. van Slingelandt was gehuwd met Geertruida van Beveren, vrouwe van West-IJselmonde en de Lindt; zij overleed in 1722 te Breda, nalatende een dochter Susanna
  - Extract-resoluties van de Gecommitteerde Raden van de Staten van Holland betreffende het verminderen van de uitgaven voor de "Cent Suisses", kopie, gedrukt, 1752-1753; 260; 2 stukken
  - Stukken betreffende de inkomsten en schulden van Frankrijk, ca. 1749; 261; 3 stukken
    Dit dossier is vermoedelijk aangelegd met het oog op een commercietractaat met of lening aan Frankrijk
- Govert Johan van Slingelandt, IV
  Extra-ordinaris raad in de Raad van Brabant, 1698-1702; Raad in de Raad van Brabant, 1702; Raad in het Hof van Holland, 1702-1703
  - Raad in de Raad van Brabant, A
    - Stukken van algemene aard, a
      - Stukken betreffende de rechten van de steden Grave, Breda, Den Bosch, Helmond, en Bergen op Zoom, 1698-1701; 262; 1 omslag
      - Stukken betreffende het recht van de Prins van Oranje als baron van Breda in criminele zaken in de stad en baronie van Breda, 1702; 263; 1 omslag
      - Stukken betreffende het recht van de drossaard en schout van stad en lande van Breda " van het apprehenderen van persoonen, ten platte lande woonende, sonder voorgaende decreet van den rechter en het te recht stellen van deselve geapprehendeerde ", 1678-1679; 264; 1 omslag
    - Aantekeningen en stukken rakende processen, b
      - Stukken betreffende processen, voor de Raad van Brabant gevoerd, 1698-1702; 265-267; 1 omslag en 2 pakken
        - 1698-1702, 265; 1 omslag
          - Elisabeth Rasenburgh c.s. contra Pieter Dally c.s. (bij appèl van Vlaanderen), 1698, a
          - Nicolaas le Bon etc contra N. de Craackere (bij appèl van Vlaanderen in cas relief voor H. Ho. Mo.), 1699, b
          - Adriaan Molengraaff contra Joachim Paas (voor de Raad van Brabant, 1700, c
          - Mayken Boudewijns contra Claas Faas(in cas relief d'appel voor H. Ho. Mo. op de sententie van de Raad van Vlaanderen), 1701, d
          - Anna Theodora Dhaun, gravin van Valangien, contra Albert Joseph, graaf van Aarbergh, 1701, e
            Zie inv.nr. 266 sub f.
          - Daniël Bosbergen contra Pieter Weyants (in cas relief d'appel op de sententie van de Raad van Vlaanderen), 1701, f
          - Willem van Lier contra Pieter ab Angelis(voor de Raad van Brabant), 1702, g
          - Cornelis van Bommel c.s. contra Adriana van Heynsbergen en Jacob Beekman (cas van relief), 1702, h
          - De erfgenamen van Helena van Heusden, (na 1690), i
        - 1699-1702, 266; 1 pak
          - Pieter Havel en Jacobus Diepenbeeck, 1698-1702, a
          - Philips van Thienen, heer van Berlicum, 1699, b
          - Philippus Emanuel graaf van Hornes, baron van Boxtel contra de drossaard van Boxtel, 1699, c
          - Kinderen en erfgenamen van N. Olislagers, 1699, d
          - Gerard Croon, 1699-1700, e
          - Graaf van Aarberht contra gravin Dhaun, 1700, f
            Zie inv.nr. 265 sub e.
          - Maria Key, 1700, g
          - Jan van Goor, stadhouder van het drostambt van Breda, 1700-1701, h
        - 1700-1702, 267; 1 pak
          - Cornelis van Heyst contra Adriaan Bernage, 1701, a
          - Jacquemine Ellicul, wed. Jordaans, contra Pieter Baas en mr. Johan Costenobel (cas relief d'appel voor H. Ho. Mo.), 1702, b
          - Advocaat-fiscaal contra Brielius, schout van Helmond, over de ontvoering van een protestants meisje door katholieken, 1700-1702, c
      - Stukken, door Govert Johan van Slingelandt gebruikt in zijn kwaliteit als extra-ordinaris raadsheer in de Raad van Brabant, 1699-1702; 268; 1 omslag
        - Stukken betreffende een vonnis interlocutoir van het leenhof van Valkenburg, 1667, a; 2 stukken
        - Stukken betreffende de tienden van Littoyen van 1623. Kopieën 1695, b; 2 stukken
        - Stukken "aangaande 't verlenen van attaches op requisitoriën van die van Aacken et vice versa " (op verzoek van Wynant Neyen ten laste van Costerius), 1700, c
        - Aantekening over een proces van Cornelis de Haes contra Caspar van Breugel, 1701, d
        - Resolutie van de Raad van Brabant "nopende 't stellen en revoceren van procureurs tot 't versoecken en consenteren van en in een willige condemnatie". Met bijlage, 1701, e
        - Stuk betreffende het doen van exploiten door vorsters van Mierlo of door deurwaarders, 1702, f
      - Stukken, door Govert Johan van Slingelandt geschreven en gebruikt in zijn kwaliteit van extra-ordinaris raad in de Raad van Brabant, met een aantekening over de jurisdictie in Boxtel (P. van Eyndthoven conrta Jan Aarts van der Sande, 1702), waarbij het geval van Van Leeuwen in Boxtel wordt aangehaald, 269; 1 omslag
      - Stukken betreffende de onrechtmatige gevangenneming van de koster van Boxtel J.D. van Leeuwen door de drossaard van Boxtel, ca. 1677; 270; 3 stukken
      - Stukken betreffende het proces, gevoerd tussen de erfgenamen van mr. Jacob Cats en Cornelis Cats en de deken van de kerk te Doornik contra de kerkmeesters van de kerk in de Groede, over de heffing van de tiende aldaar, 1699; 271; 1 omslag
      - Aantekeningen betreffende een verzoek om mandament van arrest op een huis, hof en land in Ochsse, toebehorende aan Rudolf Esday, wonende te Ravestein, en waarop Maria de Lelye, wed. Joris van der Borght, enige renten had, met enige resoluties van de Staten-Generaal betreffende de souvereiniteit te Ravestein in 1665, 1699-1700; 272; 1 omslag
      - Stukken betrefende het proces Pieter Oliviers van den Bergh en Adriaan van Boxtel uit Helmond contra Jan de Reyck, pachter van de houtschat over Helmond, betreffende het niet betalen van de houtschat, hierbij, vermoedelijk als bijlage, een ordonnantie op de houtschat in de kwartieren van Peelland, Kempenland, Oisterwijk en Maasland, 1702; 273; 1 omslag
      - "Missive van den Hooghschout van den Bosch aan de quartierschouten over de sorge die gedragen moet worden ingevolge van de placcaten van haar Ho. Mog. tegen de stoutigheden van de papisten". Kopie, 1699; 274; 1 omslag
      - Bedenking van Govert Johan van Slingelandt over de resolutie, genomen 14 december 1700 door de Raad van Brabant, betreffende de gevangenneming van de deurwaarder Visscher bij het exploiteren van een mandament van de Raad van Brabant aan de heer Honthorst, drossaard op het kasteel van Ravestein, 275; 1 stuk
      - Stukken betreffende de arrestatie van Pierre Tallon, admodiateur in het markiezaat van Bergen op Zoom, op mandament van het Hof van Holland, 1702; 276; 1 omslag
    - Stukken, daterend uit de tijd vóór het raadsheerschap, c
      - Concept-ordonnantie op de "stijl ende manieren van procederen voor den Raede van Brabant en de landen van Overmaeze". Kopie, z.d.; 277; 1 deel
      - Reglement van de Raad en Leenhof van Brabant voor de procureurs, solliciteurs en de klerk van de furneerkamer. Gedrukt, 1670; 278; 1 stuk
      - "Drie attestatiën van de Tolcameren tot Brussel, Leuven en Antwerpen, declareerende de jurisdictie van de respective Tolcameren". Kopie, einde 17e eeuw; 279; 3 stukken
      - "Missive en resolutie van haar Ho. Mo. raakende 't verleenen van mandamenten van reformatie van vonnissen in re criminali, gewesen bij de schepenen van de stadt Grave". Kopie, 1678; 280; 1 stuk
      - Remonstrantie aan de Staten-Generaal en de Raad van State door de aannemers en meesters van de steenkoolmijnen in het land van Daalhem tot justificatie van het bergreglement, door de Raad van State in 1668 uitgevaardigd naar aanleiding van het proces hierover, voor de Raad van Brabant gevoerd door baron de Clairvaux, heer van Trembleux, tegen deze aannemers. Gedrukt, z.d.; 281; 1 stuk
      - Resolutie met begeleidend schrijven naar aanleiding van het rekest van dekens, oudermans etc. van Breda over een hangend proces voor de Raad van Brabant, 1679; 282; 2 stukken
      - "Sententie Lambert Soone Tieleman Paesmans cum suis, contra den lantcommandeur van Aldenbiesen mette resolutie van Haar Hoog Mo. daer annex". Kopie, 1679; 283; 2 stukken
      - Stukken betreffende het vonnis van Franciscus Ludovicus Tarquin (Tiraquin) in 1682, met retroacta, 1682-1683; 284; 1 omslag
      - Stukken betreffende de proceduren van de stadhouder van het officie te 's-Hertogenbosch tegen Johan Philips baron van Leefdaell; met bijlagen. Kopieën. Met een plakkaat van de Staten-Generaal van 1669 betreffende leengoederen in het zuiden, als retroactum of omslag gediend hebbende, 1690; 285; 1 omslag
      - Minuut van de verschillende, voornamelijk criminele zaken, van 1683 januari 13 tot december voor de Raad van Brabant gekomen, 286; 1 stuk
  - Raad in het Hof van Holland, B
    - Aantekeningen en stukken rakende processen, a
      - Register van zaken, door G.J. van Slingelandt als raad in het Hof van Holland gerapporteerd, 1703; 287; 2 stukken
      - Memorie voor de gecommitteerden uit de Staten van Holland tot de zaken van de justitie en de resolutie van de staten betreffende vermindering van het aantal deurwaardersplaatsen bij de beide hoven van Justitie. Gelijktijdige kopie, 1702; 287A; 1 stuk
      - Aantekeningen over de instructies van de secretaris, griffiere, en substituut-griffier van het Hof van Holland, 1703; 288; 1 stuk
      - Stukken betreffende de commissies, verpachtingen enz. van het griffierschap van het Hof van Holland, 1703; 289; 5 stukken
      - Stukken betreffende processen, voor het Hof van Holland gevoerd, 1703; 290; 1 omslag
        - De prinsessen van Portugal contra de raden van de overleden koning van Engeland, a
        - Margaretha de Raad contra Jasper Mottet, b
        - Rudolph van Cuylenburgh contra Barthaud Ockers, als in huwelijk hebbende etc., c
        - Adriana Coenen, weduwe Van Claveren, contra Arnaudt Goudtswaardt, d
        - Dirck van der Meer contra Wouter Versluys, e
      - Stukken betreffende het verlenen van een mandament door het Hof van Holland, aangevraagd door de vorstin van Nassau, moeder en voogdes van de minderjarige prins Willem Friso, tegen de koning van Pruisen, in zake de nalatenschap van Willem III, 1703; 291; 9 stukken
      - Stukken betreffende de ontsnapping van Govert van Aalsweyck uit de Voorpoort van het Hof, met verschillende instructies voor cipiers van de Voorpoort, 1703; 292; 2 omslagen
      - Aantekening uit een proces van E. Versluys (volmacht voor een ongenoemde?), 1703; 293; 1 stuk
      - "Memorie bij forme van suggestie voor Eremina de Reuck, huysvrouwe van Hendriek van 't Rosenvelt, raed der stad Thoolen", aan het hof van Holland, voor diverse personen, 1703; 294; 4 stukken
      - Insinuatie van Anthony van Adrichem, deurwaarder van het Hof van Holland voor diverse personee, 1703; 295; 4 stukken
    - Diverse verzamelde stukken vóór de tijd van het raadsheerschap, b
      - Stukken betreffende een akkoord tussen de Staten van Holland en die van Zeeland, rakende de administratie van de justitie voor de beide hoven. Gedrukt, 1669; 1674; 296; 2 stukken
      - Resolutie van de Staten van Holland betreffende de admissie van mr. Adriaen Copmoyer tot raadsheer in het Hof, 1680; 297; 1 stuk
      - Extract-resolutie van de Staten-Generaal betreffende een justitiële aangelegenheid. Gedrukt, 1683; 298; 1 stuk
      - "Consideratiën ende grieven, bij de heeren advocaten gemaeckt, ende aen den Hogen Rade in Hollandt overgegeven, op ende jegens de ordonnantie op het stuck van haerluyden salaris etc., in 1692 gerenoveerd". Gedrukt, z.d.; 299; 1 stuk
      - Stukken betreffende de rechtskwesties voor het Hof van Holland gebracht (proces Cornelia van der Werff c.s. contra Abel Techiere). Kopie, [na 1692]; 300; 2 stukken
      - Twee adviezen over het al of niet "preferentie hebben van legale hypotheecquen van 's gemeene lantsmiddelen voor oudere particuliere hypotheecquen". Gedrukt, 1671; 301; 3 stukken
  - Varia, C
    - Inventaris, door Govert Johan van Slingelandt opgemaakt van stukken van zijn vader Govert van Slingelandt, betreffende justitiële zaken, z.d.; 302; 1 omslag
      Verschillende in deze inventaris genoemde stukken zijn teruggevonden. Zie de inv.nrs. 6-10 en 109-111.
    - "Register van alle tractaten, tusschen de Christenprincen in Europa gemaakt", z.d.; 303; 1 omslag
    - "Of English Affairs etc.", Adversaria betreffende het Engelse staatsrecht, 18e eeuw; 304; 1 deel
    - "Adversaria Historica et Literaria" Register met aantekeningen van geschiedkundige en aardrijkskundige aard, merendeels ontleend aan Latijnse en Griekse schrijvers, in alfabetische volgorde gerangschikt, 18e eeuw; 305; 1 deel
- Johan Diederik van Slingelandt, V
  Raad in de Raad van Brabant, 1727-1740; Raad in het Hof van Holland, 1740-1757. In deze laatste functie was J.D. van Slingelandt ook: Gecommitteerde wegens het Hof in de Sociëtiet van Den Haag, 1747-1749, en ouderling van de Nederlands Hervormde Kerk vanwege het Hof, 1744-1757 (?); Commissaris-politiek op de Noord-Hollandse synoden wegens de Staten van Holland
  - Raad in de Raad van Brabant, A
    - Aantekeningen en stukken rakende processen, a
      - "Form, geobserveerd in 't schryven van den Raad van Brabant en landen van Over-Maze aan H.H. Mo., mitsgaders missiven, door mijn opgesteld", 1728-1740; 306; 1 omslag
      - Stukken en aantekeningen betreffende processen, tijdens Johan Diederik van Slingelandt voor de Raad van Brabant gevoerd, 1727-1740; 307-312; 5 pakken en 1 omslag
        - 1727-1734, met inhoudsopgave, 307
        - 1730-1740, met inhoudsopgave, 308
        - 1727-1740, 309
        - 1727-1739, 310
          - Mr. Abraham Kip, drossaard van het oostkwartier van Bergen op Zoom, contra Adriaan Mes en Dingeman Dingemans (cas crimineel), 1727, a
          - Pieter van der Loy, baljuw en schout van de Feynaert, contra Salomon Armand, gewezen rentmeester van de huize van Bergen op de Feynaert, 1729, b
          - Barbara Coenen, douarière Johan G. baron van Sluse, en haar kinderen, in cas relief d'appel voor H.H. Mo., contra Lucia Emerentia van Burmania, douarière A.J.J. baron van Scharenbergh, 1732, c
          - J.H. Linthheymer, wed. Le Roy, impetrant van mandement in cas relief d'appel voor H.H. Mo., contra J.G. van Son, als in huwelijk hebbende J.C. Palm, 1733, d
          - De magistraat van Middelburg in Vlaanderen, impetranten van mandament in relief d'appel voor H.H. Mo., contra Matheus Mabasonne, 1739, e
        - 1734-1739, 311
          - Salomon Ephraïm, Simon Heyman en J.P. Stillekens, te 's-Hertogenbosch, contra de hoog- en laagschout en het officie-fiscaal, 1734, a
          - Huybert de Kleyn, contra de procureur-generaal en hoofdschout van 's-Hertogenbosch (cas crimineel), 1734, b
          - Jan de Bruyn contra Carel van Naerssen, schout te Rosendaal (cas crimineel), 1736, c
          - De procureur-generaal van Brabant contra de drossaard en de leenbank van Breda, 1737, d
          - De weduwe van J.P. van Gelder contra J. Rulens te Breda (cas crimineel), 1739, e
        - 1727-1738, met aantekeningen over het proces genoemd onder inv.nr. 311 sub c., 312; 1 omslag
      - Stukken betreffende processen, voor de Raad van Brabant gevoerd en andere stukken op die Raad betrekking hebben, 1727-1740; 313; 1 pak
        Hierbij zijn stukken die behoren tot het proces genoemd onder inv.nr. 310 sub c.
      - Stukken betreffende het proces van Deken en kapittel van de collegiale kerk van Kortrijk contra de raden en meesters der domeinen van wijlen Willem III over de possessie van de tienden in de kruispolder in Hulsterambacht, [ca. 1728]; 314; 1 omslag
      - Stukken betreffende de processen van Hugo Hendrik Huygens over de helft van ¾ delen van drie geestelijke benificiën te Breda, in 1735 en 1740 gevoerd contra Cornelis van der Hulst en contra A. ten Haghuys en Hugo Plassius. Met retroacta, 315; 1 omslag
      - Plakkaten, resoluties, ordonnanties, reglementen van de Staten-Generaal, de Raad van State, de Raad van Brabant en het Hof van Holland over diverse onderwerpen. Gedrukt. Met enige stukken uit de 17e eeuw (oudste datum 1656), 1723-1738; 316; 1 pak
      - Stukken betreffende een nieuwe ordonnantie op de houtschatten voor de stad, meierij en het kwartier van 's-Hertogenbosch, 1744; 317; 3 stukken
      - "Taxatie van de ampten en bedieningen der stadt 's-Hertogenbosch in conformiteyt van de resolutie van Haer E. Mo. Heeren Raeden van Staeten in d.d. 17 december 1696". Kopie, z.d.; 318; 1 stuk
  - Raad in het Hof van Holland, B
    - Stukken rakende de verhouding tot andere rechtsprekende colleges, a
      - "Questiën van voorrang tusschen Hoogen Raad en Hof met andere collegiën". Met retroacta, 1753-1754; 319; 1 omslag
      - Aantekening betreffende een geschil tussen de Hoge Raad en het Hof van Holland over de ontsnapping van Jan van Cralingen uit de Voorpoort. Met retroacta, 1752; 320; 1 omslag
      - Stukken betreffende een advies van de beide Hoven over de judicature van generaliteitsgedeputeerden. Met stukken betreffende de zaak van P. Ruysch (1684), 1739-1740; 321; 1 omslag
      - Jurisdictievragen van het Hof van Holland met de Hoge Krijgsraad over militaire en gemene delicten. Met een missive van prins Willem III aan het Hof van Holland over de militaire jurisdictie in 1675. Kopie, 1747-1751; 322; 1 omslag
      - Aantekeningen van J.D. van Slingelandt en een kopie-missive van het Hof van Holland aan de Staten van Zeeland betreffende een jurisdictiegeschil; met bijlagen, [na 1740]; 323; 1 omslag
      - "Memorie tot het betoog, dat het mandament om aktie te institueeren bij den Hove van Holland, aen den procureur Jacob Spruyt verleent contra Jacobus van IJsselstein, notaris en rentmeester tot Zierikzee, wel en te regt is verleend geworden", met andere stukken hierop betrekking hebbend., 1751; 324; 3 stukken
      - Stukken betreffende een jurisdictiegeschiel tussen het Hof en de Staten van Zeeland naar aanleiding van een proces van mr. Lamert J. Tets, baljuw van de stad Veere, contra Laurens Nebbens, burgemeester te Veere, 1755-1756; 325; 1 omslag
      - Stukken betreffende de bevoegdheid van het Hof van Holland om zich in te laten met de judicature over het land van Vianene in de geschillen tussen Hendrik van Barnevelt en Arie en Bastiaan van Steenis. Met retroacta, 1753-1754; 326; 1 omslag
      - Stukken betreffende de vraag, onder welke judicature spionnen staan, namelijk onder die van de Gecommitteerde Raden of van het Hof van Holland. Met retroacta, 1751; 327; 1 omslag
      - Stukken betreffende een jurisdictiegeschil tussen het Hof en de stad Delft, 1755; 328; 1 omslag
      - Brief van het Hof van Holland aan burgemeesters en schepenen van de stad Amsterdam (met het antwoord hierop) betreffende de zaak van Frans Canter. Kopie, 1754; 329; 2 stukken
        Zie voor dit proces ook inv.nr. 337
      - Stukken betreffende een geschil tussen het Hof en de magistraat van Den Haag over een mandament poenaal, verleend door het Hof aan de weduwe van mr. Danckert van Assendelft, advocaat in het Hof en weesmeester van 's-Gravenhage, tegen de voortgang van het voorgenomen huwelijk van haar docther Helena Catharina van Assendelft met Hermanus Elfring, 1756; 330; 1 omslag
      - Stukken betreffende een geschil tussen het Hof van Holland en de magistraat van 's-Gravenhage over de nalatenschap van een medisch doctor (Windhuyzen). Met een rekest aan de magistraat van Den Haag van de "booterkruiers" met verzoek een mandament van appel, door het Hof verleend aan de wed. Incoer en Soon in te trekken, 1749, 1749-1750; 331; 1 omslag
      - Stukken betreffende een geschil tussen het Hof en de magistraat van Den Haag over het "nemen van informatie door 't Hof weegens mishandelingen, die door burgers van Den Haag aan een burger van Den Haag zouden wezen aangedaan", 1752; 332; 1 omslag
      - Stukken betreffende een geschil tussen het Hof en de magistraat van Den Haag wegens de jurisdictie over de solliciteurs-militair Swarm, Van den Berg en 's-Heerenberg, 1754-1755; 333; 1 omslag
      - Stukken betreffende een geschil tussen het Hof en de magistraat van Den Haag wegens enige keuren voor turf- en korendragers, opgesteld door de Haagse magistraat, 1745-1747; 334; 1 omslag
      - Stukken betreffende een geschil tussen het Hof en de magistraat van Den Haag wegens de schouwing van lijken, 1750-1753; 335; 1 omslag
      - Stukken betreffende het advies van het Hof aan de Staten van Holland op de missive van baljuw en dijkgraaf van Waterland over de kwestie, of zekere personen onder de judicature van Heemraden of van de Vierschaar van Waterland staan, 1753; 336; 1 omslag
        J.D. van Slingelandt was wegens het hof gecommitteerd in het Klein besogne voor deze zaak
    - Aantekeningen en stukken betreffende processen, b
      - Aantekeningen van J.D. van Slingelandt en andere stukken betreffende processen, gevoerd voor het Hof van Holland, met inhoudsopgaven, 1715-1757; 337-339; 3 pakken
        - 1715-1756, 337